【裁判字號】    95,交聲,680
【裁判日期】    950815
【裁判案由】    聲明異議
【裁判全文】
臺灣臺中地方法院交通事件裁定        95年度交聲字第680號
原處分機關   交通部公路總局臺中區監理所
異 議 人 即
受 處 分 人  甲○○
上列受處分人因違反道路交通管理處罰條例案件，對於交通部公
路總局台中區監理所分別於中華民國九十三年四月五日及九十五
年七月二十一日所為之處分（中監違字第裁六○─Z00000
000號及六○─D九A五四四三九四號裁決書），聲明異議，本
院裁定如下：
        主  文
異議駁回。
        理  由
一、原處分機關略以：本案係國道公路警察局第六隊舉發受處分
    人甲○○駕駛其所有之車號MO─七七七一號自用小客車，於
    民國（下同）九十二年十月十八日十時四十五分許，行經國
    道三號104K（南）處，因「未懸掛後號牌行駛公路」違規；
    及桃園縣警察局高平派出所舉發受處分人駕駛其前揭車號之
    自用小客車，於九十四年十一月二十九日九時十分許，在桃
    園縣龍潭鄉○○路二之二十號前處，因「使用註銷之牌照行
    駛」違規，經警分別依道路交通管理處罰條例第十二條第一
    項第七款及同條項第四款當場舉發，受處分人不服舉發提出
    申訴，經原舉發機關函覆違規屬實，本所遂分別於九十三年
    四月五日及九十五年七月二十一日以中監違字第裁60─Z000
    00000號、60─D9A544394號裁決書分別處罰鍰新臺幣（下同
    ）八千七百元並牌照吊銷、一萬零八百元並牌照扣繳；逾期
    則依裁決書處罰主文規定裁處，於法並無不合。又本所第裁
    60─Z00000000號裁決書係於九十三年四月五日開立，為受
    處分人於九十三年四月七日簽收，而異議人遲至九十五年八
    月一日始提出異議，已逾法定期限；另本所60─D9A544394
    號裁決書係於九十五年七月二十一日開立，為受處分人於九
    十五年七月二十五日簽收，異議人於九十五年八月一日提出
    異議，未逾法定期限等語。
二、按：（一）受處分人不服道路交通管理處罰條例第八條主管
    機關所為之處罰，得於接到裁決書之翌日起二十內，向管轄
    地方法院聲明異議；又交通法庭認聲明異議不合法律上之程
    式或其異議權已經喪失者，應以裁定駁回之，但其不合法律
    上之程式可補正者，應先訂期命為補正，逾期不補正者，即
    予駁回，道路交通管理處罰條例第八十七條第一項、道路交
    通案件處理辦法第十八條分別定有明文。（二）又使用註銷
    之牌照行駛者，除處汽車所有人新台幣三千六百元以上一萬
    零八百元以下罰鍰外，並當場禁止其駕駛及牌照扣繳，道路
    交通管理處罰條例第十二條第一項第四款、第二項分別定有
    明文。
三、本件聲明異議意旨略以：異議人即受處分人甲○○所有之車
    牌號碼MO─七七七一號自用小客車，業已口頭約定出售予其
    員工陳常忠，然陳常忠將車開走後，即行蹤不明，多次與其
    聯絡均無回應，惟因念及員工情誼故未向警報案失竊，該車
    確為陳常忠及其友人王文貴行駛，而非由異議人即受處分人
    行駛，故九十二年十月十八日十時四十五分許在國道三號10
    4K（南）處及九十四年十一月二十九日九時十分許在桃園縣
    龍潭鄉○○路二之二十號前處為警分別以「未懸掛後號牌行
    駛公路」及「使用註銷之牌照行駛」為由，以公警局交字第
    Z00000000號及桃警局交字第D九A五四四三九四號
    舉發違反道路交通管理事件通知單當場舉發，由異議人即受
    處分人負擔實屬不合理，爰聲明異議云云。
四、經查：
（一）本件交通部公路局臺中區監理所於九十三年四月五日開立
      之中監違字第裁六○─Z00000000號裁決書，已
      於九十三年四月七日送達予受處分人，有掛號郵件收件回
      執一紙在卷可稽。次查，受處分人於收受該裁決書後，竟
      遲至九十五年八月一日始具狀提出於原處分機關聲明異議
      （狀面收文章記載九十五年八月二日），業已逾法定期限
      等情，有聲明異議狀及原處分機關移送書各一份附卷可憑
      ，揆諸前揭規定，本件受處分人就此部分，逾期聲明異議
      ，其聲明異議於法不合，應予駁回。
（二）又登記為受處分人所有之系爭車輛，由王文貴於九十四年
      十一月二十九日上午九時十分許，在桃園縣龍潭鄉○○路
      二之二十號前處，使用註銷牌照行駛違規情事，為受處分
      人所不爭執，並有舉發違反道路交通管理事件通知單移送
      聯（下稱舉發單）影本一紙在卷可憑，而前揭道路交通管
      理處罰條例規定乃係處罰車輛所有人，並非實際使用人，
      其意在課予車輛所有人善盡監督、使用及保管之責任。雖
      異議人即受處分人聲明本件車輛已口頭約定出售予其員工
      陳常忠，惟查受處分人迄今尚未至公路監理機關辦理過戶
      手續，亦未辦理其他拒不過戶註銷等異動手續，此外受處
      分人無法提出任何將車輛交付何人之相關證明文件，自仍
      係系爭車輛所有人。受處分人所辯，自屬無據。從而，原
      處分機關本諸權責裁處一萬零八百元罰鍰及扣繳牌照，應
      無不當之處，異議人就此部分之聲明異議為無理由，亦應
      予以駁回。
據上論斷，應依道路交通管理處罰條例第八十七條第二項、道路
交通案件處理辦法第十八條前段、第十九條，裁定如主文。
中    華    民    國    95    年    8     月    15    日
                                臺灣臺中地方法院交通法庭
                                    法  官  陳宗賢
上正本證明與原本無異。
如不服本裁定應於送達後五日內向本院提出抗告狀。
                                    書記官  劉家瑜
中    華    民    國    95    年    8     月    15    日


司法院資訊處製作；財團法人民間司法改革基金會備份。
